最　高　行　政　法　院　裁　定
　　　　　　　　　　　　　　　　　　 96年度裁字第00402號
抗　告　人　茂裕通運有限公司
代　表　人　甲○○
上列抗告人與相對人新竹縣環境保護局間因廢棄物清理法事件，
對於中華民國95年6月27日臺北高等行政法院94年度訴字第3552
號裁定提起抗告，本院裁定如下：
    主  文
抗告駁回。
抗告訴訟費用由抗告人負擔。
    理  由
一、按抗告法院認抗告為不合法或無理由者，應為駁回抗告之裁
    定。
二、抗告人所有之058-GY、035-HD、135-GS號車輛，因載運營建
    混合廢棄物，未隨車持有載明一般廢棄物、一般事業廢棄物
    、剩餘土石方產生源及處理地點之證明文件，涉及違反廢棄
    物清理法第49條第2款規定，於民國（下同）94年3月22日為
    相對人會同新竹縣新豐分駐所於新竹縣新豐鄉○○段33地號
    處查獲，遂於94年4月28日各處抗告人新臺幣（下同）30萬
    元罰鍰（下稱原處分），惟原處分書係送達第三人收領，並
    未合法送達抗告人，遂於95年2月6日撤銷原處分，並同時作
    成內容相同之新處分而重新送達抗告人。原處分既未對抗告
    人發生效力，則抗告人對之提起撤銷訴訟，即有起訴不備要
    件之違法，其情形復無從補正，而應予駁回。再者，抗告人
    追加訴請相對人退還車輛遭扣押所繳交之保管費160,200元
    ，該追加起訴部分，除為相對人所不同意外，復因原處分既
    經撤銷，抗告人已不得對之提起撤銷訴訟，依行政訴訟法第
    8條第2項規定，其追加請求亦失所附麗，而不應准許等語，
    資為其裁定駁回之論據。
三、抗告意旨略以：該保管費係原處分不當扣留抗告人之車輛所
    生之費用，而該處分既經撤銷，則理應退還，況依民事訴訟
    法第255條第1項第2款、第4款、第7款及行政訴訟法第7條之
    規定，基於訴訟經濟計，則原審判決駁回抗告人追加請求退
    還車輛保管費部分，實有未合。又原處分自行撤銷而無效，
    與行政處分自始無效或不生效相同，則對於無效之行政處分
    所致之損害，當應回復原狀，惟原審對此未予審酌，自有判
    決不備理由之違法，且未依行政訴訟法第7條之規定，而命
    抗告人另行請求國家賠償，亦有判決違背法令之違誤云云。
    惟查行政訴訟程序訴之追加應適用行政訴訟法第111條之規
    定，而非適用民事訴訟法第255條規定，抗告意旨主張應依
    民事訴訟法第255條准其為訴之追加云云，自無足取；又抗
    告人是否依行政訴訟法第7條合併提起損害賠償訴訟，乃抗
    告人之自由，行政法院並無命其提起或闡明之義務，原審未
    予闡明亦未予審酌，並無違背法令或不備理由之違法，抗告
    意旨核無足採。是原裁定駁回抗告人之訴，並無違誤，其抗
    告難認有理由，應予駁回。
四、依行政訴訟法第104條、民事訴訟法第95條、第78條，裁定
    如主文。
中　　華　　民　　國　　96　　年　　2　　 月　　14　　日
                  第二庭審判長法  官　高　啟　燦
                              法  官  黃　璽　君
                              法  官　廖　宏　明
                              法  官　楊　惠　欽
                              法  官　林　樹　埔
以  上  正  本  證  明  與  原  本  無  異
中　　華　　民　　國　　96　　年　　2　　 月　　15　　日
　　　　　　　　　　　　　　　書記官　吳　玫　瑩
